【裁判字號】    88,易,639
【裁判日期】    890817
【裁判案由】    竊盜
【裁判全文】
臺灣新竹地方法院刑事判決                          八十八年度易字第六三九號
    公  訴  人  臺灣新竹地方法院檢察署檢察官
    被      告  丙○○
右列被告因竊盜案件，經檢察官提起公訴（八十八年度偵字第三九六八號），本院判
決如左：
    主  文
丙○○竊盜，累犯，處有期徒刑陸月。
    事  實
一、丙○○前曾於民國八十三年間因違反麻醉藥品管理條例等案件，經法院判處有期
    徒刑十月確定，於八十四年七月二十三日執行完畢，猶不知悔改，意圖為自己不
    法之所有，於民國八十六年五月十八日凌晨四時許，在新竹市○○路一八八巷二
    號龍泉寺內，見丁○○所有車牌號碼ＮＯ─五二九二號自小客車（該車係丁○○
    所有，借予法號「勝彬」之尼姑使用）車門未上鎖，鑰匙亦未取下，即乘無人注
    意之際，以上開鑰匙發動電門而竊取之，得手後供已代步之用。嗣丙○○將上開
    自小客車停於新竹市○○街四九巷口前，並將鑰匙置於新竹市○○街四九號之冷
    氣機出孔處，而指示甲○○（另為不起訴處分）於該處取得鑰匙後，甲○○於八
    十六年五月二十三日凌晨零時二十分許，在上開自小客車停車處欲開啟該自小客
    車車門之際，為埋伏之警員當場查獲，並扣得前開自小客車及鑰匙一支（業經丁○○領回）而循後查知上情。
二、案經台灣新竹地方法院檢察署檢察官偵辦八十七年偵字第七五０四號發現自動檢
    舉偵查起訴。
    理  由
一、訊據被告丙○○固不諱言曾駕駛過前揭自小客車之事實，惟矢口否認有何竊盜之
    犯行，辯稱：伊曾向綽號「阿義」之乙○○在新竹市○○街借這部車子，車子當
    時停放在屋內，還車時因為阿義不在家，伊將車子停在阿義家門口前，並將鑰匙
    放在信箱內，經過二天後，甲○○的朋友叫孫興業（音譯）叫伊上來新竹後，他
    就直接帶伊到甲○○，甲○○問伊說向阿義借的車在哪裡，伊就說鑰匙在信箱裡
    面，八十七年五月份伊在新竹少監執行時，甲○○說車子是贓車，因伊是最後一
    個使用的，所以要伊將罪扛起來，後來我遇到阿義，阿義說車子是贓車，他叫甲○○不要去碰，他還去碰，才因此被查獲，那部車子確實是伊向阿義借的，當時
    伊腳拿著拐杖，怎麼有可能去偷車云云。經查：
（一）系爭車牌號碼ＮＯ─五二九二號自小客車係丁○○所有，借予法號「勝彬」之
      尼姑使用，而於右揭時地遭竊之事實，已據被害人丁○○於警訊中指述綦詳，
      並有贓證物認領保管收據一紙（見八十六年度偵字第五七六號偵卷）附卷可稽
      ；又被告丙○○曾於訴訟外自述系爭自小客車為其所偷等情，業經證人即八十
      七年七月九日與被告、甲○○一同在本院羈押室待傳而聽聞被告與甲○○間談
      話之黃文燦、李嘉琪、劉振富等三人到庭證述明確，其等分別於本院八十七年
      度易字第一六０五號甲○○被訴竊盜一案審理時到庭證稱，黃文燦結稱：那天
      我被提來開庭，有聽到甲○○問丙○○自己做的事為何不承認，丙○○自己承
      認車是他偷的，不想認罪（見本院八十七年度易字第一六０五號卷第四十二頁
      ），證人李嘉琪證述：（八十七年七月九日有到法院開庭嗎？聽到什麼？）有
      ，那天有黃文燦、劉振富、丙○○，聽到丙○○自己說車子是他偷的，不是甲○○偷的，但丙○○想報假釋不想承認這條罪等詞（見同上卷第四十二頁背面
      ），證人劉振富證稱：（八十七年七月九日有到法庭開庭嗎？於後審室聽到什
      麼？）有，是麻藥案，那天有黃文燦、李嘉琪、甲○○還有一個叫什麼發的，
      我有聽到那個什麼發的說車子是他偷的，他要報假釋出來，不想澄清這件事等
      語（見同上卷第四十二頁背面、第四十三頁）明確；另證人即被告與甲○○之
      朋友吳華建亦陳稱：丙○○有拿甲○○之望遠鏡，有叫我去催討，聽丙○○說
      叫甲○○去乙○○家拿望眼鏡，是我去甲○○家聽到他與丙○○在電話中對談
      ，我有聽到甲○○說鑰匙放在那裡，放在那個窗戶，後來我在新竹少年監獄，
      我與丙○○同一工廠，甲○○也在少監執行，丙○○問我怎麼辦，想託我告訴
      甲○○叫甲○○不要講是丙○○，所以後來甲○○起初被訊問時均未提及丙○○，但丙○○後來未找到出來扛的人，甲○○才不甘心，（何以對本案那麼清
      楚？）因為一開始我在甲○○家有聽到他們對話，後來在新竹少監又透過我去
      傳話．．．（丙○○有無承認那車子是他偷的？）他不是親口該偷的，但何以
      如不是他偷的，何以要我去傳話等語（見八十八年度偵字第三九六八號卷第二
      十四頁），事證明確。
（二）次查，系爭遭竊之自小客車確係於被告使用後，停於新竹市○○街四九巷口前
      ，將鑰匙置於新竹市○○街四九號之冷氣機出孔處，且被告將甲○○之夜視鏡
      置於該車內，而指示甲○○稱其夜視鏡放在車子內，鑰匙放在新竹市○○街四
      九號之冷氣窗處，要甲○○自車上取回夜視鏡等情，已據證人甲○○、吳建華
      及乙○○等人分別證述屬實（見八十七年度偵字第七五０四號卷第十四頁背面
      、八十七年度易字第一六０五號卷第三十三頁、第四十三頁、第七十二頁背面
      、八十八年度偵字第三九六八號卷第二十三頁、第二十四頁、本院八十九年四
      月二十八日訊問筆錄）。然被告就上情，先於本院八十五年度易字第三一四二
      號甲○○被訴竊盜一案到庭陳稱：（該車鑰匙是你交給甲○○？）不是，（甲○○說當天是你要把東西還他，你東西放在車子上？）沒有，（有無打電話告
      訴甲○○稱鑰匙在冷氣窗處？）沒有，我在少監與甲○○同監，甲○○要我代
      他扛下來的（見八十七年度偵字第七五０四號卷第十四頁）；後於八十八年二
      月十五日到庭改稱：（車號ＮＯ─五二九二號小客車是誰偷的？）不知道，（
      有無對甲○○說你夜視鏡放在車子上面？）我告訴他東西放在朋友阿義東山街
      家裏，我沒叫他去拿車鑰匙，是甲○○把車借我（見八十七年度易字第一六０
五號卷第三十二頁背面），於本院審理時復稱：我曾向阿義在新竹市○○街借
      這部車子，車子當時停放在屋內，還車時因為阿義在不家，我將車子停在阿義
      家門口前，並將鑰匙放在信箱內，經過二天後，甲○○的朋友叫孫興業（音譯
      ）叫我上來新竹，他就直接帶我到甲○○，甲○○問我說我向阿義借的車在哪
      裡，我就說鑰匙在信箱裡面云云（見本院八十九年三月二十九日訊問筆錄），
      其前後供述不一，已難信實；況該車果非其所偷，則何以其隱避實情，而極力
      撇清與該車之關係，其畏罪情虛顯見一般。
（三）再就被告使用系爭自小客車之來源一節，其先稱：是甲○○把車借我（見八十
      七年度易字第一六０五號卷第七十二頁背面），後改稱：係向阿義即乙○○借
      的云云（見本院八十九年三月二十九日訊問筆錄），經本院傳訊證人乙○○到
      庭其堅詞否認借車予被告，並證稱：伊並未將該車借予被告，（知否車子何來
      ？）不知道，在查獲之前伊在嘉義時甲○○曾打電話給我，他說丙○○跟他說
      他拿了夜視鏡放在那部車裡面，鑰匙放在你當時住處門口的冷氣窗，隔天我就
      上來新竹，我叫甲○○不要去拿，因怕車子有問題，到晚上十、十一點時，甲○○要去開車就被埋伏的警察抓到，丙○○當時住在苗栗銅鑼等語（見本院八
      十九年四月二十八日訊問筆錄），經本院命二人對質之結果，被告供稱：該車
      係伊從乙○○東山街住處一樓車庫將車開走，伊亦有該處東山街之鑰匙等語，
      並仍稱該車係向乙○○所借云云，惟其對乙○○質以：如該車卻係伊借給被告
      的，因為被告有鑰匙，東山街那裡一樓是車庫，何以被告不直接開到車庫等問
      題，被告並無法自圓其說，足見被告所辯該車係向乙○○一節，顯係虛偽不足
      採信。
（四）另被告辯稱：伊當時因腳受傷，還拿著拐杖，怎麼有可能去偷車云云，惟查，
      經本院向大千綜合醫院函查被告所受傷害之結果，據該院覆稱：查病患丙○○
      於八十六年一月二十四日起至八十六年一月三十一日住院，其症狀為兩側跟骨
      骨折，出院後約須三個多月時間始能痊癒等情，有該院八十九年六月五日（八
      九）千醫字第八九０六００二號函、八十九年六月二十一日（八九）千醫字第
      八九０六０二三號函及病歷等附卷可稽，是被告受傷住院後，距本件上開自小
      客車遭竊之八十六年五月十八日已逾三個月，並證人乙○○證述：被告當時腳
      雖有受傷，但還可以開車子，也沒有拿拐杖？（見本院八十九年四月二十八日
      、八十九年五月二十五日訊問筆錄），足見被告於八十六年五月十八日其所受
      之腳傷顯無大礙，則其上開所辯，亦不足採。因此，被告請求訊問證人即其女
      友李玲楓，證明八十六年五月十八日被告當時腳受傷云云，自無必要，附此敘
      明。
（五）綜上各情以觀，被告除於甲○○被訴竊盜一案，隱避實情，撇清與該車之關係
      外，於本院審理中復對其使用該車之來源無法自圓其說，佐以被告曾於訴訟外
      自述系爭自小客車為其所偷等情，足證該車確係被告所竊，其所辯，顯係飭卸
      之詞，不足採信。本件事證明確，被告犯行堪以認定，應依法論科。
二、核被告丙○○所為，係犯刑法第三百二十條第一項之竊盜罪。查被告前曾於八十
    三年間因違反麻醉藥品管理條例等案件，經法院判處有期徒刑十月確定，於八十
    四年七月二十三日執行完畢，此有台灣新竹地方法院檢察署刑案資料查註紀錄表
    、臺灣高等法院被告全國前案紀錄表在卷可按，其於五年以內再犯本件有期徒刑
    以上之罪，為累犯，應依刑法第四十七條規定加重其刑。爰審酌被告之素行不佳
    、屢受有罪判決仍不知悔改，及其行竊之動機、目的、行竊所用手段、竊得財物
    之價值、所生危害、否認犯行等一切情狀，量處如主文所示之刑，以示懲儆。
據上論斷，應依刑事訴訟法第二百九十九條第一項前段，刑法第三百二十條第一項、
第四十七條，罰金罰鍰提高標準條例第一條前段，判決如主文。
本案經檢察官羅雪梅到庭執行職務。
中      華      民      國     八十九     年     八     月     十七     日
                                    台灣新竹地方法院刑事第二庭
                                        法    官  謝  永  昌
右正本證明與原本無異。
如不服本判決，應於判決送達後十日內向本院提出上訴狀( 應附繕本 )，上訴於
臺灣高等法院。
                                        書 記 官  陳  凰  榆
中      華      民      國     八十九     年     八     月     十七     日
附論罪科刑法條：
刑法第三百二十條第一項
意圖為自己或第三人不法之所有，而竊取他人之動產者，為竊盜罪，處五年以下有期
徒刑、拘役或五百元以下罰金。


司法院資訊處製作；財團法人民間司法改革基金會備份。
